# 请教陈版主，订阅软件应该做无形资产还是待摊费用？

提问人：小蘑菇想提问 时间：2017-03-28 20:11:33
如题，公司和软件开发商签订软件订阅合同，只是购买了 3 年的使用权(所谓的订阅软件)，而非购买软件的所有权。应当如何会计处理？

回答人：chenyiwei
可以确认为“无形资产——软件使用权”，当然也可以作为长期待摊费用，两者均可接受。一般区分标准是看这个使用权能否再转让。